【裁判字號】    99,易,11
【裁判日期】    990419
【裁判案由】    竊盜等
【裁判全文】
福建金門地方法院刑事判決                99年度易字第11號
    公  訴  人  福建金門地方法院檢察署檢察官
    被      告  乙○○
上列被告因搶奪等案件經檢察官提起公訴（98年度偵字第529號
），並追加起訴後（99年度偵字第81號），因被告對追加起訴之
犯罪事實為有罪之陳述，本院裁定就該部分進行簡式審判程序，
判決如下：
    主  文
乙○○竊盜，處拘役肆拾日，如易科罰金以新臺幣壹仟元折算壹
日。
    事  實
一、乙○○於民國98年11月17日下午2時餘許，以徒手開啟未上
    鎖後門之方式，無故侵入甲○○位在金門縣金城鎮前水頭6
    之5號住宅(侵入住宅部分未據告訴)，見該屋1樓餐桌上置放
    香菸，為供己吸食，竟意圖為自己不法之所有，出手竊取登
    喜路牌香菸1條、峰牌香煙1條及七星牌香煙3條，得手後即
    騎乘停在屋外之機車逃走。嗣甲○○於當天下午4時餘許發
    覺香菸失竊，經查看屋內監視器之錄影檔後，發現錄影畫面
    所示當天下午2時餘許之侵入者係乙○○，乃報警處理，而
    查獲上情。
二、案經金門縣警察局金城分局報請福建金門地方法院檢察署偵
    查起訴。
    理  由
壹、程序部分：
一、刑法第306條之侵入住宅罪，依同法第308條第1項規定須告
    訴乃論；而甲○○於警詢、偵訊時並無欲對乙○○告訴之表
    示，有各該筆錄可稽；公訴人蒞庭時亦表示更正起訴法條，
    刪除刑法第306條之侵入住宅罪部分，祇起訴竊盜罪(本院99
    年度易字第11號卷第21頁)，故本案得予審判之範圍，即以
    竊盜部分為限。
二、被告之自白祇要具有任意性，並與事實相符，不分係在審判
    內、外所為，均有證據能力；而本件被告就其於警詢時所為
    供述之任意性均不爭執；且各該不利於被告之供述，按後段
    理由所述均與事實相符，復查無刑事訴訟法第156條第1項、
    第158條之2所定不得作為證據之情形，則被告於警詢時所為
    不利於己之供述，即有證據能力。
三、法院行簡式審判程序之證據調查，按刑事訴訟法第273條之2
    規定，不受同法第159條第1項之限制，即得以被告以外之人
    在審判外之陳述作為證據；且甲○○之警詢、偵訊筆錄，業
    經當事人同意作為證據使用(本院99年度易字第11號卷第23
    頁)，本院審酌各該供述筆錄作成時之情況，認均適為認定
    事實之依據，依刑事訴訟法第159條之5第1項規定，亦有證
    據能力。
四、照片乃透過照相機機械地將一定事實留存於軟片或電子檔上
    ，基本上未介入人的心理供述過程，非屬供述證據；且卷附
    監視錄影畫面之播放照片，暨案發地點之屋況照片，乃與判
    斷被告曾否竊盜有關之物證，應有證據能力。
貳、實體部分：
一、前揭犯罪事實業經被告乙○○於警詢及審理時坦承不諱，核
    與被害人甲○○於警詢、偵訊時所述之被害情節相符，並有
    監視錄影翻拍照片4張（警卷第8、9頁）及案發地點照片4張
    (警卷第10、11頁)在卷可稽，足證被告之自白屬實。
二、被告之犯行事證明確，堪以認定，爰依法論科如下：
  (一)被告為供己吸食而竊取甲○○之香菸，核係犯刑法第320條
    第1項之竊盜罪；而被告係高中畢業，於案發時已離婚、失
    業，無收入，所生子女分別由其母親及前妻照顧等情，為其
    所自承(本院99年度易字第11號卷第33頁)；除於98年12月30
    日經臺灣臺北地方法院以98年度簡字第5177號刑事判決判處
    有期徒刑8月確定外，於本案發生前並無其他犯罪前科，亦
    有卷附之臺灣高等法院被告前案紀錄表及上開判決查詢網頁
    影本可憑(本院99年度易字第11號卷第3、4、17、18頁)；爰
    審酌上述之被告知識程度、生活狀況及素行，暨其失業後為
    供己吸用，竟侵入他人住宅竊取價值三千餘元之香菸，犯後
    迄未賠償被害人，然已坦承罪行，態度良好等一切情狀，量
    處如主文所示之刑，併諭知易科罰金之折算標準，以示懲儆
    。
  (二)被告行為後，刑法第41條業於98年12月30日修正公布，並於
    99年1月1日生效施行；其中刑法第41條第1項為求用語統一
    ，將「受6個月以下有期徒刑」之原條文，修正為「受6月以
    下有期徒刑」，僅屬文字之修正，不生新舊法比較之問題；
    至於同條第8項修正為：「第1項至第4項及第7項之規定，於
    數罪併罰之數罪均得易科罰金或易服社會勞動，其應執行之
    刑逾6月者，亦適用之」，對僅應論處一罪之本案並不適用
    ，自亦無庸比較新舊法。
據上論斷，應依刑事訴訟法第273條之1第1項、第299條第1項前
段、刑法第320條第1項、第41條第第1項前段、刑法施行法第1條
之1第1項、第2項前段，判決如主文。
本案經檢察官許志龍到庭執行職務。
中    華    民    國    99    年    4    月    19    日
                      刑事第一庭  法  官  周建興
以上正本證明與原本無異。
如不服本判決應於收受判決後10日內向本院提出上訴書狀，並應
敘述具體理由；其未敘述上訴理由者，應於上訴期間屆滿後20日
內向本院補提理由書（均須按他造當事人之人數附繕本）「切勿
逕送上級法院」。
中    華    民    國    99    年    4    月    19    日
                                  書記官  龔月雲
附錄本案論罪科刑法條全文：
中華民國刑法第320條
（普通竊盜罪、竊佔罪）
意圖為自己或第三人不法之所有，而竊取他人之動產者，為竊盜
罪，處5 年以下有期徒刑、拘役或 5 百元以下罰金。
意圖為自己或第三人不法之利益，而竊佔他人之不動產者，依前
項之規定處斷。
前二項之未遂犯罰之。

司法院資訊處製作；財團法人民間司法改革基金會備份。
